臺灣高等法院臺中分院民事裁定
111年度抗字第454號
抗  告  人  吳素貞  


相  對  人  沈裕翔  
上列當事人間聲請停止強制執行事件，抗告人對於中華民國111
年8月16日臺灣南投地方法院111年度聲字第17號裁定提起抗告，
本院裁定如下： 
    主  文
抗告駁回。
抗告費用由抗告人負擔。 
    理  由
一、按提起民事抗告，應依民事訴訟法第77條之18規定繳納裁判
    費新臺幣（下同）1,000元，此為抗告必須具備之程式。抗
    告有應繳而未繳裁判費者，法院應定期間命其補正，如不於
    期間內補正者，即為抗告不合法，應以裁定駁回之，此觀民
    事訴訟法第495條之1第1項準用同法第442條第2項規定自明
    。
二、抗告意旨：抗告人已繳納無數次裁判費，且同樣被拍賣而聲
    請停止執行事件，抗告人亦已向臺灣南投地方法院（下稱南
    投地院）繳納抗告費1,000元，且移送本院審理。抗告人冤
    繳多少次抗告費，才能真的停止執行等語。
三、查抗告人就兩造間債務人異議之訴事件（即南投地院111年
    度訴字第147號），聲請停止強制執行，經該法院於民國111
    年6月6日以111年度聲字第17號裁定駁回在案（下稱甲裁定
    ），抗告人不服甲裁定，提起抗告，嗣經南投地院於111年6
    月30日以111年度聲字第17號裁定命抗告人於收受該裁定送
    達後5日內，補繳抗告裁判費1,000元（下稱乙裁定），且乙
    裁定於111年7月6日送達抗告人之指定送達代收人吳尚臻時
    ，因未獲晤該受送達人吳尚臻，故寄存送達於南投派出所，
    有送達證書為證（原審卷第71頁），且抗告人之代理人吳尚
    臻並於111年7月22日向南投地院申請閱覽本件全部卷宗，並
    於同年月26日閱卷完畢，亦有閱卷聲請書為憑（原審卷第73
    頁）。但抗告人收受乙裁定後，已逾5日期限未繳納裁判費
    之事實，亦有南投地院民事科111年8月15日、16日查詢簡答
    表、多元化案件繳費查詢清單等件可稽（原審卷第75-83頁
    ），則原法院認其抗告不合法，乃於111年8月16日以111年
    度聲字第17號裁定駁回抗告人對甲裁定所提之抗告（下稱原
    裁定），並無違誤。
四、抗告人不服原裁定，提起本件抗告，抗告意旨雖表示其已繳
    納無數次裁判費，並提出2紙各繳納抗告裁判費1,000元之繳
    費收據為證（本院卷第7頁），惟抗告人上開所繳納之費用
    ，並非本件對甲裁定抗告所繳納之抗告費用，而係基於另案
    訴訟之抗告案件所繳納之費用，分別為本院111抗字第314號
    再審之訴事件、111年度抗字第317號聲請停止執行事件，有
    上開收據所載之案號及影印上開二事件卷宗封面、繳費收據
    可查（本院卷第35-41頁），抗告人顯誤認其於111年8月22
    日所繳納之費用為本件抗告費用，故抗告人上開提出之繳費
    紀錄與本件無涉。
五、從而，原審依民事訴訟法第495條之1第1項準用第442條第2
    項之規定，於111年8月16日裁定駁回抗告人對甲裁定所為之
    抗告，於法並無違誤。抗告意旨仍執前詞指摘原裁定不當，
    求予廢棄，為無理由，應予駁回。
六、據上論結，本件抗告為無理由，爰裁定如主文。
中　　華　　民　　國　  111　　年　　11　　月　  14   日
　　　　　　　　民事第一庭    審判長法　官  張瑞蘭
　　　　　　　　　　　　　　　　    法　官  王  銘
　　　　　　　　　　　　　　　　    法　官  林孟和
正本係照原本作成。
不得再抗告。
　　　　　　　　　　　　　　　　    書記官  郭蕙瑜
　　　　　　　　　　　　　　　　　　
中　　華　　民　　國　　111 　年　　11　　月　　14　　日